【裁判字號】    97,訴,412
【裁判日期】    971210
【裁判案由】    違反毒品危害防制條例
【裁判全文】
臺灣花蓮地方法院刑事判決               97年度訴字第412號
公  訴  人  臺灣花蓮地方法院檢察署檢察官
被      告  甲○○
                    （現因另案於臺灣花蓮監獄執行中）
上列被告因違反毒品危害防制條例案件，經檢察官提起公訴（97
年度偵字第2337號、第1850號），被告於準備程序中就被訴事實
為有罪之陳述，經本院合議庭裁定由受命法官獨任進行簡式審判
程序，判決如下：
    主  文
甲○○犯如附表所示之罪，均累犯，各處如附表所示之刑。未扣
案門號0000000000 號行動電話壹具（含SIM卡壹張）沒收，如全
部或一部不能沒收時，追徵其價額。應執行有期徒刑貳年拾月，
未扣案門號0000000000 號行動電話壹具（含SIM卡壹張）沒收，
如全部或一部不能沒收時，追徵其價額。
    事  實
一、甲○○前於民國90年間因施用第一級、第二級毒品案件，經
    本院以90年度訴字第50號判處有期徒刑8月、10 月，應執行
    有期徒刑1年5月確定，於95年10月23日縮刑期滿執行完畢。
    復於95 年間因施用第一級毒品案件，經本院判處有期徒刑7
    月，經減刑為有期徒刑3月15日確定，於96年7月16日縮刑期
    滿執行完畢。再於民國96年間，因施用第一級毒品罪，經本
    院判處有期徒刑1年，經減刑為有期徒刑6月確定，於97 年1
    月4 日易科罰金執行完畢。甲○○明知海洛因係毒品危害防
    制條例第2條第2項第1 款所規定之第一級毒品，依法不得轉
    讓、持有，竟基於轉讓第一級毒品之犯意，於附表編號1、2
    所示之時間、地點，以其所有之門號0000000000號行動電話
    （含SIM卡1張）1具，作為聯絡工具，於附表編號1、2 所示
    之時間及地點，各轉讓如附表所示數量之海洛因（無證據證
    明已逾淨重5 公克）予伍靖。嗣經花蓮縣警察局花蓮分局依
    法對伍靖所使用之0000000000號電話門號實施通訊監察，而
    查悉上情。
二、案經花蓮縣警察局花蓮分局報請臺灣花蓮地方法院檢察署檢
    察官偵查起訴。本院合議庭依甲○○於準備程序進行中為有
    罪之陳述，裁定由受命法官獨任進行簡式審判程序審理。
    理  由
一、認定犯罪事實之證據及理由：
    上開事實，業據被告甲○○迭於警詢、檢察官偵訊及本院審
    理時坦承不諱，核與證人伍靖於警詢、檢察官偵查中證述：
    96年8月28 日之通聯內容，因為我毒癮犯，人不舒服，被告
    送我海洛因吸食，沒有拿錢；8月29 日之通聯內容是被告在
    花農建國路上給我1 小包海洛因，我拿了就走，沒有拿錢，
    他是送我的等語相符（見臺灣花蓮地方法院檢察署97年度偵
    字第1850號卷第5-6、14-15頁），並有伍靖以0000000000號
    行動電話與被告使用之0000000000號行動電話聯絡之通訊監
    察錄音譯文在卷可參（見花蓮縣警察局花蓮分局卷第110 ─
    112 頁），被告前開自白堪認與與事實相符，應可採信。本
    案事證明確，被告犯行洵堪認定。
二、論罪科刑：
  (一)按海洛因為毒品危害防制條例第2條第2項第1 款所明定之第
    一級毒品。核被告如附表編號1、2所示之行為，均係犯毒品
    危害防制條例第8條第1項之轉讓第一級毒品罪。被告轉讓海
    洛因前持有海洛因之行為，應為轉讓之高度行為所吸收，均
    不另論罪。而依現有證據，被告各次轉讓毒品之犯行，時間
    、地點截然可分，顯見係分別起意，其所犯各罪，應予分論
    併罰。又被告有如事實欄所載之罪刑及刑之執行完畢情形，
    有臺灣高等法院被告前案紀錄在卷可參，其於5 年內故意再
    犯本件有期徒刑以上之2 罪，均為累犯，均依法就法定本刑
    為有期徒刑、併科罰金部分加重其刑。爰審酌被告轉讓第一
    級毒品犯行，使他人沉迷於毒癮，無法自拔，輕則戕害身心
    ，重則引發更多各種犯罪，實為多種犯罪之源頭，對社會國
    家之侵害頗深，及衡酌被告犯罪手段、犯罪期間長短、及被
    告犯罪後坦承犯行，態度良好等一切情狀，分別量處如附表
    編號1、2所示之刑，並定其應執行之刑。
  (二)被告所使用門號0000000000號行動電話1具 (含SIM卡1張)，
    雖未扣案，惟係被告所使用供轉讓第一級毒品所用之物，無
    證據證明已滅失，應依同條例第19條第1 項規定沒收。如全
    部或一部不能沒收時，追徵其價額。
三、據上論斷，應依刑事訴訟法第273條之1、第299條第1項前段
    ，毒品危害防制條例第8條第1項、第19條第1 項，刑法第11
    條前段、第47條第1項、第51條第5款，判決如主文。
本案經檢察官羅美秀到庭執行職務。
中    華    民    國    97    年    12    月    10    日
                  刑事第四庭    法  官  蔡寶樺
以上正本證明與原本無異。
如不服本判決應於收受送達後10日內向本院提出上訴書狀，並應
敘述具體理由。其未敘述上訴理由者，應於上訴期間屆滿後20日
內向本院補提理由書（均須按他造當事人之人數附繕本）「切勿
逕送上級法院」。
中    華    民    國    97    年    12    月    10    日
                                書記官
附錄本判決論罪之法律條文：
毒品危害防制條例第8條
轉讓第一級毒品者，處1年以上7年以下有期徒刑，得併科新臺幣
1百萬元以下罰金。
轉讓第二級毒品者，處6月以上5年以下有期徒刑，得併科新臺幣
70萬元以下罰金。
轉讓第三級毒品者，處3年以下有期徒刑，得併科新臺幣30 萬元
以下罰金。
轉讓第四級毒品者，處1年以下有期徒刑，得併科新臺幣10 萬元
以下罰金。
前四項之未遂犯罰之。
轉讓毒品達一定數量者，加重其刑至二分之一，其標準由行政院
定之。
附表：
┌──┬────────┬────┬────────┬────────┐
│編號│犯罪行為        │論罪法條│  量處刑度      │   應沒收之物   │
├──┼────────┼────┼────────┼────────┤
│1   │96年8月28日上午 │毒品危害│處有期徒刑壹年陸│門號0000000000│
│    │10時29分許，在花│防制條例│月。            │  行動電話壹具（│
│    │蓮縣花蓮市東興二│第8條第1│                │  含SIM卡）沒收 │
│    │街147號13樓之5，│項之轉讓│                │  之，如全部或一│
│    │無償轉讓約一針數│第一級毒│                │  部不能沒收時，│
│    │量之海洛因給伍靖│品罪    │                │  追徵其價額。  │
│    │施用。          │        │                │                │
├──┼────────┼────┼────────┼────────┤
│2   │96年8月29日19時 │毒品危害│處有期徒刑壹年拾│門號0000000000│
│    │25分許，在花蓮縣│防制條例│月。            │  行動電話壹具（│
│    │花蓮市○○路○段 │第8條第1│                │  含SIM卡）沒收 │
│    │附近，無償轉讓海│項之轉讓│                │  之，如全部或一│
│    │洛因1小包（數量 │第一級毒│                │  部不能沒收時，│
│    │不詳）給伍靖。  │品罪    │                │  追徵其價額。  │
│    │                │        │                │                │
└──┴────────┴────┴────────┴────────┘


司法院資訊處製作；財團法人民間司法改革基金會備份。
